臺灣臺中地方法院刑事判決　96年度訴字第1977號
公　訴　人　臺灣臺中地方法院檢察署檢察官
被　　　告　乙○○
　　　　　　　　　　（另案在臺灣臺中監獄執行）
指定辯護人　本院公設辯護人　丙○○
上列被告因違反槍砲彈藥刀械管制條例案件，經檢察官提起公訴
（96年度偵字第10691號），本院判決如下：
    主    文
乙○○未經許可，持有手槍，累犯，處有期徒刑伍年肆月，併科
罰金新臺幣拾萬元，罰金部分如易服勞役，以新臺幣貳仟元折
算壹日。
扣案之如附表一所示槍枝合計枝、未經試射之如附表二編號一
、三所示子彈合計伍顆及如附表二編號二所示彈殼合計柒個，均
沒收。
    犯罪事實
一、乙○○前於民國八十七年間因傷害案件，經本院以八十七年
    度易字第四七一六號判處有期徒刑一年六月確定，入監執行
    後，於八十九年四月二十九日因縮短刑期假釋出監，假釋付
    保護管束期滿日為八十九年八月二十八日，假釋期滿未經撤
    銷，視為已執行完畢。詎仍不知警惕言行，明知其未經主管
    機關許可，不得持有制式手槍、可發射子彈具有殺傷力之改
    造手槍及具殺傷力之子彈，竟於九十至九十一年間之某日，
    姓名年籍不詳綽號「阿偉」之成年友人持具殺傷力之如附表
    一所示槍枝、口徑０．３８吋制式子彈九顆（其中二顆即附
    表二編號一，另七顆嗣經試射後僅餘如附表二編號二之彈殼
    ）、如附表二編號三之改造子彈八顆及不具殺傷力之如附表
    二編號四所示子彈十六顆，欲供抵償積欠乙○○之債務約新
    臺幣（下同）七萬元時，仍應允之，並在臺中市○○○○道
    下面平面道路旁，一次收受上開槍彈後，置放在其臺中市○
    ○○路○段一０五號八樓之二十八居住處之櫥櫃內，自斯時
    起，未經許可而持有上開具殺傷力之槍彈。嗣於九十六年三
    月初某日，乙○○持如附表一編號一所示制式手槍及口徑０
    ．３８吋制式子彈七顆，至臺中縣新社鄉山區某地點試射成
    功，僅留下如附表二編號二之彈殼。之後，於九十六年四月
    十三日二十一時三十分許，經警持本院核發之搜索票前往臺
    中市○○○路○段一０五號八樓之二十八執行搜索，當場查
    獲乙○○，並在屋內櫥櫃內扣得乙○○所有之如附表一、二
    所示槍枝、子彈及彈殼。
二、案經臺中市警察局第五分局報告臺灣臺中地方法院檢察署檢
    察官偵查起訴。
    理    由
一、按被告以外之人於審判外之陳述，雖不符刑事訴訟法第一百
    五十九條之一至第一百五十九條之四之規定，而經當事人於
    審判程序同意作為證據，法院審酌該言詞陳述或書面陳述作
    成時之情況，認為適當者，亦得為證據。當事人、代理人或
    辯護人於法院調查證據時，知有第一百五十九條第一項不得
    為證據之情形，而未於言詞辯論終結前聲明異議者，視為有
    前項之同意。刑事訴訟法第一百五十九條之五定有明文。查
    被告乙○○之指定辯護人即本院公設辯護人丙○○於本院準
    備程序時，對於本案偵查卷內之書面陳述、書證，均同意有
    證據能力，得採為本案之證據，被告對此亦未表示任何反對
    之意見，迄至本案言詞辯論終結前，被告及辯護人對於本案
    卷內之書面陳述、書證，亦未聲明異議，有本院準備程序筆
    錄及審判筆錄在卷可考，另經本院審酌本案卷內書面陳述及
    書證均查無違法取證或造假虛捏之情事，以之作為本案之證
    據，皆屬適當，依前揭規定，本判決以下所引用之書面陳述
    、書證均得為本案之證據，合先敘明。
二、上揭犯罪事實，業據被告乙○○於警詢、偵查及本院審理時
    均坦承不諱，核與證人詹凱莉於警訊中證述情節相符，並有
    臺中市警察局第五分局搜索扣押筆錄暨扣押物品目錄表、照
    片附卷可稽，及扣案如附表一、二所示槍彈足資佐憑。又扣
    案如附表一所示之槍枝及附表二編號一至三所示子彈及彈殼
    ，經送請內政部警政署刑事警察局鑑定結果，其中如附表一
    所示槍枝均認機械性能良好，可擊發適用子彈，均具殺傷力
    ；如附表二編號一、三之子彈，亦均認有殺傷力；附表編號
    二所示彈殼則係口徑０．３８吋制式彈殼，其餘鑑定詳情如
    附表一、二「鑑定結果」欄所載等情，有該局九十六年四月
    十四日刑鑑字第０九六００五五一三一號、九十六年五月九
    日刑鑑字第０九六００五五一一四號槍彈鑑定書在卷可憑。
    據上，足徵被告之自白，確與事實相符，堪予採信。從而，
    本件事證明確，被告上開犯行，洵堪認定。
三、按未經許可持有槍枝，其持有之繼續，為行為之繼續，亦即
    一經持有槍枝，罪已成立，但其完結須繼續至持有行為終了
    時為止。查本案被告於九十至九十一年間某日收受取得如附
    表一所示槍枝、口徑０．３８吋制式子彈、如附表二編號三
    所示子彈後，刑法雖於九十四年二月二日修正公布，並自九
    十五年七月一日施行前，槍砲彈藥刀械管制條例亦於九十四
    年一月二十六日修正公布並自九十四年一月二十八日施行，
    但被告非法持有上開槍枝之行為繼續至九十六年一月五日，
    其持有行為之終了既在刑法、槍砲彈藥刀械管制條例修正公
    布施行後，自無行為後法律變更可言，應逕適用修正後之刑
    法、槍砲彈藥刀械管制條例規定論處，而無新舊法比較適用
    之問題，合先敘明。是核：被告持有如附表一編號一所示
    槍枝之犯行，係犯槍砲彈藥刀械管制條例第七條第四項之未
    經許可，持有手槍罪；被告持有如附表一編號二、三所示
    槍枝犯行，則係犯槍砲彈藥刀械管制條例第八條第四項之未
    經許可，持有可發射子彈具有殺傷力之改造手槍罪；被告
    持有如附表二編號一、三所示子彈及口徑０．３８吋制式子
    彈七顆（已擊發）部分，則係犯槍砲彈藥刀械管制條例第十
    二條第四項之未經許可，持有子彈罪。被告一持有行為而觸
    犯上開三罪名，屬想像競合，應從一重之未經許可，持有手
    槍罪處斷。被告前於八十七年間因傷害案件，經本院以八十
    七年度易字第四七一六號判處有期徒刑一年六月確定，入監
    執行後，於八十九年四月二十九日因縮短刑期假釋出監，假
    釋付保護管束期滿日為八十九年八月二十八日，假釋期滿未
    經撤銷，視為已執行完畢，有臺灣臺中地方法院檢察署刑案
    資料查註紀錄表、臺灣高等法院被告前案紀錄表各一份在卷
    可按，其受有期徒刑之執行完畢，五年以內故意再犯本件有
    期徒刑以上之罪，為累犯，依法加重其刑。被告係因姓名年
    籍不詳綽號「阿偉」之成年友人積欠其七萬元之債務，故將
    在網路上所購得之如附表一所示槍枝、口徑０．３８吋制式
    子彈、如附表二編號三所示子彈，交付予被告收受，以抵償
    債務，業據被告於本院審理時供述明確，公訴人誤認被告收
    受上開槍彈僅係綽號「阿偉」者質押給被告，請被告代為寄
    藏，容有未洽。爰審酌被告素行非佳，且明知其並未經主管
    機關許可而得持有槍、彈，竟仍答應友人以具有殺傷力之槍
    彈抵償七萬元之債務，而收受持有前述槍彈，犯罪之動機可
    議，且對社會治安存有潛在之危險，但犯罪之手段非若一般
    持有槍砲彈藥用以暴力犯罪之兇殘，亦非以加害良善為目的
    ，其持有之槍彈數量非少，但係一次收受持有，且持有期間
    除曾至山區試射七發制式子彈外，未曾因此造成公眾或他人
    之現實惡害，所生損害不大，犯罪情節尚非重大，犯後復能
    坦白承認，態度良好等一切情狀，量處如主文所示之刑，並
    就併科罰金部分諭知易服勞役之折算標準，以示懲儆。
四、沒收之宣告：
（一）扣案如附表一所示槍枝及未經試射之如附表二編號一、三
      所示子彈合計五顆，均係違禁物，應依刑法第三十八條第
      一項第一款之規定，諭知沒收。至於扣案且經採樣試射之
      如附表二編號一、三所示子彈合計五顆，均已因送鑑試射
      失其子彈之結構及性能，堪認業已耗損，已無殺傷力至明
      自非屬違禁物，爰不予諭知沒收，附此明。
（二）扣案如附表二編號二所示彈殼，為被告所有並因違犯上開
      犯行所用之物，業據被告供明在卷，爰依刑法第三十八條
      第一項第二款規定，宣告沒收。
（三）至於扣案如附表二編號四所示之物，與上開犯罪無關，爰
      不諭知沒收，附此明。
據上論斷，應依刑事訴訟法第二百九十九條第一項前段，槍砲彈
藥刀械管制條例第七條第四項、第八條第四項、第十二條第四項
，刑法第十一條前段、第五十五條、第四十七條第一項、第四十
二條第三項前段、第三十八條第一項第一款、第二款，判決如主
文。
本案經檢察官甲○○到庭執行職務
中　　華　　民　　國　　96　　年　　8 　　月　　21　　日
            刑事第十一庭  審判長法　官　王世華
                                法　官　林慶郎
                                法　官　莊嘉蕙
以上正本證明與原本無異。
如不服本判決，應於送達後十日內向本院提出上訴狀（須附繕本
），上訴於臺灣高等法院臺中分院。
                                書記官　魏愛玲
中　　華　　民　　國　　96　　年　　8 　　月　　21　　日
附錄論罪科刑法條
槍砲彈藥刀械管制條例第7條第4項
未經許可，持有、寄藏或意圖販賣而陳列第1項所列槍砲、彈藥
者，處 5 年以上有期徒刑，併科新台幣 1 千萬元以下罰金。
槍砲彈藥刀械管制條例第8條第4項
未經許可，持有、寄藏或意圖販賣而陳列第1項所列槍枝者，處3
年以上10 年以下有期徒刑，併科新臺幣 700 萬元以下罰金。
槍砲彈藥刀械管制條例第12條第4項
未經許可，持有、寄藏或意圖販賣而陳列子彈者，處5年以下有
期徒刑，併科新台幣 300 萬元以下罰金。
附表一：
┌──┬──────┬───────┬────────────────┐
│編號│ 扣案槍枝   │槍枝管制編號  │　鑑　　　定　　　結　　　果    │
│    │名稱及數量  │              │                                │
├──┼──────┼───────┼────────────────┤
│    │            │              │認係菲律賓ARMSCOR廠200型口徑0.38│
│一  │制式左輪點38│0000000000號  │吋制式轉輪手槍，槍號為「C85I0」 │
│    │手槍一枝    │              │，槍管內具6條右旋來復線，機械性 │
│    │            │              │能良好，可擊發同口徑制式子彈，認│
│    │            │              │具殺傷力。                      │
├──┼──────┼───────┼────────────────┤
│二  │改造貝瑞塔手│              │認係由仿BERETTA廠84 型半自動手槍│
│    │槍一枝（含彈│0000000000號  │製造之槍枝，換裝土造金屬槍管而成│
│    │匣一個）    │              │之改造手槍，機械性能良好，可擊發│
│    │            │              │適用子彈，認具殺傷力。          │
├──┼──────┼───────┼────────────────┤
│三  │改造掌心雷手│0000000000號  │認係仿德林吉雙管手槍製造之槍枝，│
│    │槍一枝      │              │車通槍管內阻鐵而成之改造手槍，機│
│    │            │              │械性能良好，可擊發適用子彈，認具│
│    │            │              │殺傷力。                        │
└──┴──────┴───────┴────────────────┘
附表二：
┌──┬────────────┬──────┬────────────────┐
│編號│扣案子彈（殼）名稱      │數量（顆）  │ 鑑　　　定　　　結　　　果     │
│    │（以扣押物品目錄表為準）│            │                                │
├──┼────────────┼──────┼────────────────┤
│一  │子彈（38.SPL）          │二          │以性能檢驗法檢測，認均係口徑0.38│
│    │                        │            │吋制式子彈；採樣一顆以試射法試射│
│    │                        │            │，可擊發，認具殺傷力。          │
├──┼────────────┼──────┼────────────────┤
│二  │空彈殼（38.SPL）        │七          │認均係口徑0.38吋制式彈殼        │
├──┼────────────┼──────┼────────────────┤
│三  │改造子彈                │八          │其中一顆，以性能檢驗法檢測，認│
│    │                        │            │  係口徑9MM制式子彈；以試射法   │
│    │                        │            │  試射，可擊發，認具殺傷力。    │
│    │                        │            │其中三顆，以性能檢驗法檢測，認│
│    │                        │            │  均係改造子彈，由口徑9MM制式彈 │
│    │                        │            │  殼加裝直徑8.8±0.5MM金屬彈頭而│
│    │                        │            │  成；採樣一顆以試射法試射，可擊│
│    │                        │            │  發，認具殺傷力。              │
│    │                        │            │其中二顆，以性能檢驗法檢測，認│
│    │                        │            │  均係口徑9MM制式子彈，彈底有撞 │
│    │                        │            │  擊痕；採樣一顆以試射法試射，可│
│    │                        │            │  擊發，認具殺傷力。            │
│    │                        │            │其中二顆，以性能檢驗法檢測，認│
│    │                        │            │  均係土造子彈，具直徑8.9±0.5MM│
│    │                        │            │  金屬彈；採樣一顆以試射法試射，│
│    │                        │            │  可擊發，認具殺傷力。          │
├──┼────────────┼──────┼────────────────┤
│四  │改造子彈（不具殺傷力）  │十六        │均不具殺傷力：                  │
│    │                        │            │其中八顆，以性能檢驗法檢測，認│
│    │                        │            │  均係改造子彈，由金屬彈殼加裝直│
│    │                        │            │  徑8.8±0.5MM金屬彈頭而成。    │
│    │                        │            │其中二顆，以性能檢驗法檢測，認│
│    │                        │            │  均係改造子彈，由金屬彈殼加裝直│
│    │                        │            │  徑8.2±0.5MM金屬彈頭而成。    │
│    │                        │            │其中二顆，以性能檢驗法檢測，認│
│    │                        │            │  均係改造子彈，由金屬彈殼加裝直│
│    │                        │            │  徑7.8±0.5MM金屬彈頭而成。    │
│    │                        │            │其中二顆，以性能檢驗法檢測，認│
│    │                        │            │  均係改造子彈，具直徑8.6±0.5MM│
│    │                        │            │  金屬彈頭。                    │
│    │                        │            │其中一顆，以性能檢驗法檢測，認│
│    │                        │            │  均係改造子彈，具直徑8.7MM金屬 │
│    │                        │            │  彈頭。                        │
│    │                        │            │其中一顆，以性能檢驗法檢測，認│
│    │                        │            │  均係改造子彈，具直徑8.9MM金屬 │
│    │                        │            │  彈頭。                        │
└──┴────────────┴──────┴────────────────┘
